臺灣臺北地方法院刑事判決　　　　　　　 94年度易字第294號
　　公　訴　人　臺灣臺北地方法院檢察署檢察官
　　被　　　告　甲○○
　　　　　　　　乙○○
　　　　　　　　丙○○
上列被告等因竊盜等案件，經檢察官提起公訴（93年度偵字第
1750 3號），被告等在準備程序期日均為有罪之陳述，經本院合
議庭裁定由受命法官獨任進行簡式審判程序，本院判決如下：
    主  文
甲○○、丙○○共同攜帶兇器、毀壞門扇、於夜間侵入住宅竊盜
，甲○○累犯，處有期徒刑拾月，丙○○處有期徒刑玖月。
乙○○結夥三人以上、於夜間侵入住宅竊盜，累犯，處有期徒刑
拾月。
    事  實
一、甲○○前於民國八十九年間因傷害案件．經本院以八十九年
    度簡字第二二八號刑事判決判處有期徒刑三月，如易科罰金
    ，以三百元折算一日確定，並於八十九年十月二十日易科罰
    金執行完畢；乙○○亦曾於八十八年間先後因竊盜、毒品等
    案件，經法院先後判處有期徒刑十月、六月確定，經定其應
    執行有期徒刑一年二月確定後，於九十年六月十一日執行完
    畢，復於九十一年間因傷害案件．經臺灣新竹地院以九十一
    年度竹北簡字五四號判處有期徒刑四月，如易科罰金，以三
    百元折算一日確定，並於九十二年一月十七日執行完畢；詎
    甲○○、乙○○二人均不知悔改，因於九十三年八月二十一
    日下午三時許，與丙○○三人途經臺北市○○區○○路一段
    六十五巷三十三號丁○○之住所附近，發覺斯時該處無人在
    家後，甲○○、丙○○隨即以共同意圖為自己不法所有之犯
    意聯絡，於當日夜間十一時許前往上址，共同持客觀上可供
    為兇器使用之螺絲起子一支破壞該門扇上之門鎖後，侵入該
    住宅內，竊取丁○○所有金幣二枚、洋酒四瓶、背袋暨手提
    電腦一部、單眼相機一臺、數位相機一臺、印表機一臺、假
    象牙二支、成長手冊一本等物，及以置放屋內之汽車鑰匙一
    支啟動後竊取丁○○所有車號六Ｎ－０四二一號自用小客車
    一部，得手後除其中之印表機、成長手冊暨車輛等分別由丙○○、甲○○持用外，其餘竊得物品則由渠二人悉數變賣後
    ，得款經朋分花用殆盡。
二、乙○○亦因知悉上址無人在家，認有機可趁，另與林經堯（
    另偵辦中）、綽號「阿明」之不詳姓名年籍之成年男子共同
    以意圖為自己不法所有之犯意聯絡，於同年月22日日出前某
    時之夜間，結夥三人以上共同前往上址，竊取丁○○及其配
    偶王靜苓所有之第一商業銀行信用卡（卡號0000000
    00000000）及其餘提款卡、信用卡約四、五張，暨
    存款簿十餘本後，渠三人隨即持王靜苓所有之上開第一商業
    銀行信用卡，至臺北市○○○路○段二三六號「臺北銀行和
    平分行」之自動櫃員機處，鍵入王靜苓併放在信用卡上之預
    借現金密碼，而以此不正方法預借現金二次得款共新臺幣（
    下同）四萬元，及持另二張信用卡至二不同自動櫃員機處，
    亦分別鍵入併放在信用卡上之預借現金密碼，而接續以此不
    正方法預借現金共四次、得款共八萬元，以上共計得款十二
    萬元，得款則由渠三人朋分供己花用殆盡。
三、嗣因乙○○得知甲○○將上開竊得之車號六Ｎ－０四二一號
    自用小客車停放在臺北市○○區○○路六段九號住處，遂告
    知宋藍田可前往駕駛借用，經宋藍田於九十三年九月二日晚
    上十一時三十三分許，駕駛該車輛途經臺北縣中和市○○路
　　及景新街口時，為巡邏員警攔停後，始循線查悉上情。
四、案經臺北縣政府警察局移請臺灣臺北地方法院檢察署檢察官
    偵查起訴。
    理  由
一、訊據被告甲○○、丙○○、乙○○對於上揭犯罪事實均坦承
    不諱，核與被害人丁○○所指訴遭竊等情相符，且關於被告
    甲○○、丙○○如事實欄一所示行為確有破壞該處門扇上之
    門鎖，亦據之後曾至該處行竊之被告乙○○陳稱當時門鎖已
    經損壞等情在卷可憑，且由該門鎖達毀壞程度一事，亦堪佐
    證被告甲○○、丙○○所坦承有持用螺絲起子予以破壞一節
    ，應與事實相符，而被告乙○○所竊得金幣其中之一業經事
    後變賣等情，亦據證人即斯時收購但不知為贓物之孫俊生陳
    述屬實，均足認被告甲○○、丙○○及乙○○之各該自白應
    與事實相符；此外，復有臺北縣政府警察局搜索扣押筆錄、
    扣押物品目錄表、贓物認領收據、同意搜索切結書、車輛失
    竊資料查詢表、車輛遺失證明單、第一商業銀行冒刷明細表
    、金飾買入登記簿等影本各一份在卷可資佐證。是本案事證
    已臻明確，被告甲○○、丙○○、乙○○三人上開犯行，均
    堪認定。
二、查被告甲○○、丙○○二人行竊時所攜帶之螺絲起子一支既
    足以破壞門鎖，顯然具有尖銳且材質堅硬之性質，自足以對
    人之生命、身體、安全構成威脅而堪供為兇器使用，渠等持
    以破壞屬門扇一部分之門鎖後，於夜間侵入住宅為竊盜行為
    ，核係犯刑法第三百二十一條第一項第一、二、三款於夜間
    侵入、毀壞門扇、攜帶兇器之加重竊盜罪，而被告乙○○係
    夥同林經堯及另一綽號「阿明」之不詳姓名年籍成年男子三
    人，於夜間侵入住宅為竊盜行為後，復持竊得之信用卡而以
    不正方法由自動付款設備中，接續提領現金共十二萬元，核
    其所為，係犯刑法第三百二十一條第一項第一、四款於夜間
    侵入住宅、結夥三人以上之加重竊盜罪，及刑法第三百三十
    九條之二第一項不正利用自動付款設備詐欺取財罪。起訴書
    就被告甲○○、丙○○部分僅載及夜間侵入住宅、攜帶兇器
    竊盜罪部分，而漏未論及上開毀壞門扇之部分，業據蒞庭檢
    察官更正之，另被告乙○○部分，公訴意旨僅論及其所為係
    夜間侵入住宅竊盜罪，漏未論及其所竊盜行為尚有上述結夥
    三人以上之部分，顯有疏誤，均予敘明。被告甲○○、丙○○二人彼此間，就上開事實欄一所示部分，及被告乙○○與
    林經堯、綽號「阿明」之不詳姓名年籍成年男子彼此間，就
    如事實欄二所示不正利用自動付款設備詐欺取財部分，分別
    有犯意聯絡，行為分擔，應各論以共同正犯。被告乙○○所
    犯上開加重竊盜、不正利用自動付款設備詐欺取財二罪間，
    有方法、目的之牽連關係，為牽連犯，應從一重之加重竊盜
    罪論處。又起訴書謂被告甲○○、丙○○二人所犯夜間侵入
    住宅及攜帶兇器竊盜二罪，係一行為觸犯數罪名而屬想像競
    合關係之部分，如上述，此係同一竊盜行為下有於夜間侵入
    住宅、毀壞門扇、攜帶兇器等不同加重條件之問題，尚有別
    於以一行為觸犯數罪名之想像競合犯情況，起訴書就此容有
    誤會，亦予指明。被告甲○○前於八十九年間因傷害案件．
    經本院以八十九年度簡字第二二八號刑事判決判處有期徒刑
    三月，如易科罰金，以三百元折算一日確定，並於八十九年
    十月二十日易科罰金執行完畢，被告乙○○則曾於八十八年
    間先後因竊盜、毒品等案件，經法院先後判處有期徒刑十月
    、六月確定，經定其應執行有期徒刑一年二月確定後，於九
    十年六月十一日執行完畢，復於九十一年間因傷害案件．經
    臺灣新竹地院以九十一年度竹北簡字五四號判處有期徒刑四
    月，如易科罰金，以三百元折算一日確定，並於九十二年一
    月十七日執行完畢，有臺灣高等法院被告全國前案紀錄表一
    份可按，渠二人於五年以內分別犯本案如事實欄一、二所示
    有期徒刑以上之罪，為累犯，應依刑法第四十七條規定，加
    重其刑。爰審酌被告甲○○、乙○○如上述前曾分別因竊盜
    、毒品、傷害等案件經分別判處罪刑在案，而被告丙○○則
    前曾於八十五年間因違反麻醉藥品管理條例等案件，經法院
    判處罪刑在案（惟於本案尚未構成累犯），有臺灣高等法院
    被告全國前案紀錄表三份可參，素行均非佳，但渠三人事後
    均已坦承犯行，被告甲○○、乙○○為警查獲時且即已坦承
    犯行，及被告丙○○於事後復曾再覓得所竊得手提電腦一部
    後歸還與被害人丁○○，有被害人丁○○所書立證明一份在
    卷可按，渠三人犯後態度尚良好，及渠等個別之犯罪情節、
    手段、所生損害等一切情狀，量處如主文所示之刑。至於被
    告甲○○、丙○○二人用以行竊之螺絲起子尚無積極證據堪
    認係渠二人所有，復未據扣案，尚無從併予宣告沒收，附此
    敘明。
三、至於起訴書所敘及被告甲○○、丙○○、乙○○及林經堯、
    綽號「阿明」之不詳姓名年籍成年男子間有共同基於意圖為
    自己不法之所有，由被告甲○○、乙○○、丙○○三人於先
    前往被害人丁○○住處勘察行竊處所地理位置等部分，觀諸
    被告甲○○、丙○○、乙○○三人固均坦承行竊前曾有三人
    至該處查看之行為，但渠等亦均稱之後被告甲○○、丙○○
    如事實欄一所者，及被告乙○○如事實欄二所示者，前者事
    發前或當時被告乙○○並未參與亦不知情，後者被告甲○○
    、丙○○亦未參與等情，自難徒憑渠三人事前曾至該處查看
    一事，在無任何積極證據堪認渠等有實際上就未參與該次，
    亦可分得物品等足認渠三人或林經堯、綽號「阿明」之不詳
    姓名年籍成年男子對各該行為事前已有謀議等情形下，自亦
    無從謂渠三人與林經堯、綽號「阿明」之不詳姓名年籍成年
    男子彼此間就上開如事實欄一、二所示者，均係五人共同所
    犯；另事後是否知悉各該人有前往行竊一事，本與渠等彼此
    間有無共犯關係者無涉，亦無從認渠五人有共犯各該加重竊
    盜罪之情形。另關於被告乙○○轉知案外人宋藍田前往駕駛
    如事實欄一所示被告甲○○、丙○○所竊得車輛之部分，業
    據被告乙○○於本院審理中供稱案外人宋藍田使用前即知悉
    該車輛為來源不明贓物，是被告宋藍田此涉犯贓物罪嫌部分
    雖經臺灣板橋地方法院檢察署檢察官以九十三年度偵字第一
    四四四四號為不起訴處分確定，惟有無新證據足以重新偵查
    ，自應由檢察官另為適當處理。
據上論斷，應依刑事訴訟法第二百七十三條之一第一項、第二百
九十九條第一項前段，刑法第二十八條、第三百二十一條第一、
二、三、四款、第三百三十九條之二第一項、第五十五條、第四
十七條，判決如主文。
本案經檢察官葉雅婷到庭執行職務
中　　華　　民　　國　　94　　年　　6 　　月　　8 　　日
                  刑事第十六庭  法  官  林麗真
右正本證明與原本無異。
如不服本判決，應於判決送達後10日內，向本院提出上訴狀。
                                書記官  張汝琪
中　　華　　民　　國　　94　　年　　6 　　月　　10　　日
附錄本案論罪科刑法條全文
中華民國刑法第321條
犯竊盜罪而有左列情形之一者，處六月以上、五年以下有期徒刑
：
一　於夜間侵入住宅或有人居住之建築物、船艦或隱匿其內而犯
    之者。
二　毀越門扇、牆垣或其他安全設備而犯之者。
三　攜帶兇器而犯之者。
四　結夥三人以上而犯之者。
五　乘火災、水災或其他災害之際而犯之者。
六　在車站或埠頭而犯之者。
前項之未遂犯罰之。
中華民國刑法第339條之2
意圖為自己或第三人不法之所有，以不正方法由自動付款設備取
得他人之物者，處三年以下有期徒刑、拘役或一萬元以下罰金。
以前項方法得財產上不法之利益或使第三人得之者，亦同。
